【裁判字號】    97,裁,4388
【裁判日期】    970911
【裁判案由】    證券交易法
【裁判全文】
最  高  行  政  法  院  裁  定
                                      97年度裁字第4388號
再 審原 告  甲○○
            乙○○
共      同
訴訟代理人  葉維惇
再 審被 告  行政院金融監督管理委員會
代  表  人  丙○
上列當事人間證券交易法事件，再審原告對於中華民國97年3月
13日本院97年度判字第77號判決，提起再審之訴，本院裁定如下
：
    主  文
再審之訴駁回。
再審訴訟費用由再審原告負擔。
    理  由
一、按提起再審之訴，應依行政訴訟法第277條第1項第4款之規
    定表明再審理由，此為必須具備之程式。所謂表明再審理由
    ，必須指明確定判決有如何合於法定再審事由之具體情事，
    始為相當。倘僅泛言有何條款之再審事由，而無具體情事者
    ，尚難謂已合法表明再審理由。如未表明再審理由，法院無
    庸命其補正。
二、本件再審原告前因證券交易法事件，循序提起行政訴訟，經
    本院94年度判字第1696號判決駁回，再審原告不服，以本院
    94年度判字第1696號判決有行政訴訟法第273條第1項第1款
    、第2項再審事由，提起再審之訴，經本院97年度判字第77
    號判決（下稱原再審判決）駁回其再審之訴。再審原告復主
    張原再審判決有行政訴訟法第273條第1項第1款所定事由，
    對之提起再審之訴，其再審意旨略以：依司法院釋字第177
    號及第185號解釋，司法院依人民申請所為解釋，對聲請人
    據以聲請案件亦有效力，故雖司法院釋字第586號解釋有「
    定期失效」之內容，然對據以聲請案件亦應認可溯及既往失
    效，是原再審判決認司法院釋字第586號解釋係解釋法規「
    定期失效」，顯有適用法規錯誤之再審事由。又證券交易法
    第43條之1第1項所謂共同取得，應以主觀上有意思聯絡達到
    一定目的為要件，並非客觀上具備特定親屬關係與股份取得
    行為足資認定，原再審判決逕將舉證責任歸屬再審原告，有
    違行政罰法第7條之規定及司法院釋字第193號解釋意旨云云
    ，經核其再審訴狀所表明之再審理由，無非說明其對於上開
    確定判決、原處分或訴願決定不服之理由，而對於上開確定
    判決究有如何合於行政訴訟法第273條第1項第1款規定之具
    體情事，則未據敘明，依上開規定及說明，其再審之訴自非
    合法。
三、據上論結，本件再審之訴為不合法，依行政訴訟法第278條
    第1項、第104條、民事訴訟法第95條、第78條、第85條第1
    項前段，裁定如主文。
中    華    民    國    97    年    9     月    11    日
                    最高行政法院第六庭
                        審判長法官  吳  明  鴻
                              法官  吳  東  都
                              法官  林  茂  權
                              法官  侯  東  昇
                              法官  黃  秋  鴻
以  上  正  本  證  明  與  原  本  無  異
中    華    民    國    97    年    9     月    12    日
                              書記官  郭  育  玎


司法院資訊處製作；財團法人民間司法改革基金會備份。
